【裁判字號】    89,上更(一),52
【裁判日期】    890425
【裁判案由】    妨害自由
【裁判全文】
臺灣高等法院刑事判決                          八十九年度上更(一)字第五二號
    上  訴  人
    即  被  告  甲○○
    選任辯護人  劉秉鈞  律師
                蕭元亮  律師
    上  訴  人
    即  被  告  戊○○
右上訴人即被告因妨害自由案件，不服臺灣板橋地方法院八十五年度訴字第二○七二
號，中華民國八十六年五月二十六日第一審判決（起訴案號：臺灣板橋地方法院檢察
署八十四年度偵字第一八三○三號）提起上訴，經判決後由最高法院發回更審，本院
更為判決如左：
    主  文
原判決撤銷。
甲○○共同連續以加害生命、身體之事恐嚇他人，致生危害於安全，處拘役伍拾日，
如易科罰金，以參佰元折算壹日。
戊○○無罪。
    事  實
壹、甲○○曾犯竊盜、妨害自由、殺人未遂、殺人、販賣運輸毒品等罪，其於七十五
    年間所犯之殺人罪經本院判處有期徒刑八年、褫奪公權五年四月確定，嗣經八十
    年減刑，減為有期徒刑五年四月、褫奪公權三年六月；而於八十年間所犯之販賣
    運輸毒品罪，經本院判處有期徒刑十三年、褫奪公權十年確定，嗣經與前述殺人
    案件合併執行，而於八十四年二月二十一日假釋出監（二案縮刑期滿日期為九十
    五年十一月十三日，不構成累犯）。因案外人莊鴻儒因購買丙○○所有坐落台北
    縣中和市○○○段頂南勢角小段三二八－四五、三二八－四六地號土地，雙方迭
    有爭執，而甲○○亦因曾受丙○○之委託出賣不動產，與丙○○間亦有傭金之糾
    紛，莊鴻儒乃委託甲○○處理有關之債務糾紛，並取回莊鴻儒所開立與丙○○之
    支票；甲○○即於八十四年十月十二日二十一時十五分許，應丙○○之邀前往台
    北縣板橋市○○路○段三十一號十六樓丙○○為代表人之永大農林開發股份有限
    公司與丙○○商討處理之方式，惟嗣丙○○因另積欠公司職員乙○○款項而不便
    在辦公室內與甲○○商討前述債務問題，丙○○即提議至甲○○在台北縣新莊市
    ○○街一七六號十樓住處繼續商討，嗣於甲○○西盛街住處續為商討時，丙○○
    即提議向其母李金蘭謊稱其被挾持，並由甲○○出面恐嚇李金蘭，逼使李金蘭同
    意出賣李金蘭與丙○○二人共有坐落台北縣板橋市○○街五十二、五十四號之房
    屋以供清償前述債務，甲○○即應允之，丙○○、甲○○二人即基於共同恐嚇危
    害安全之概括犯意，由丙○○於同日晚間二十四時許撥打電話與李金蘭，俟電話
    接通後，甲○○即基於恐嚇危害安全之概括犯意，向李金蘭恫嚇稱「需準備錢，
    否則將丙○○剁手腳，不讓他活著回家」等語，以加害生命、身體之事恐嚇李金
    蘭，致李金蘭心生畏怖；於翌（十三）日上午九時許，甲○○復基於同一概括之
    犯意，續以電話向李金蘭恫嚇稱「要救丙○○，就把錢準備好，如果沒錢就把房
    屋之過戶資料準備好，否則會要他的命」等語，復以電話恫嚇李金蘭及丙○○之
    弟李志明稱「今天大家都是板橋人：：如果不是考慮這樣的話，又是大家的左右
    鄰居都有認識，我就砍斷他的手腳，讓你們永遠沒辦法見到他」等語，以加害生
    命、身體之事恐嚇李金蘭、李志明，致李金蘭、李志明心生畏怖。嗣經李金蘭、
    李志明報警，而為警循線於八十四年十月十三日十二時三十分許，在新莊市○○
    街一七六號十樓查獲甲○○。
貳、案經台北縣警察局海山分局報請台灣板橋地方法院檢察署檢察官偵查起訴。
    理  由
壹、被告甲○○被訴恐嚇危害安全罪部分：
一、右揭事實，迭據上訴人即被告（以下簡稱被告）甲○○於警訊、檢察官偵查、原
    審調查、審理、本院調查、審理時自白不諱，核與證人即告訴人丙○○、被害人
    李金蘭、李志明、丁○○、乙○○（李金平）供述之情節相符，被告甲○○之自
    白，堪信與事實相符。本件事證明確，被告甲○○此部分之犯行洵堪認定。
二、核被告甲○○此部分之所為，係犯刑法第三百零五條之恐嚇罪。被告甲○○此部
    分犯行，與丙○○間，彼此有犯意之聯絡及行為之分擔，均為共同正犯。被告甲○○先後多次對於被害人李金蘭、李志明犯行，時間緊接，構成要件相同，顯係
    基於概括之犯意而為，為連續犯，應以一罪論，並依法加重其刑。
貳、被告戊○○及被告甲○○被訴妨害自由、強制等罪部分：
一、公訴意旨另以：被告甲○○於受莊鴻儒之委託處理上揭購地糾紛後，詎為圖高額
    報酬及防止丙○○脫產，竟與上訴人即被告（以下簡稱被告）戊○○共同基於犯
    意之聯絡，於八十四年十月十二日二十一時十五分許，至台北縣板橋市○○路○
    段三十一號十六樓丙○○公司，誘騙丙○○下樓後，強押坐入計程車馳往台北縣
    新莊市○○街一七六號甲○○住處，再以鐵鍊上鎖綑綁，私行拘禁，剝奪丙○○
    之行動自由，復出言恐嚇稱「如果不拿出錢來要給你好看，注射禁藥、剁手剁腳
    不得好死」等語，致丙○○心生畏懼。被告甲○○再找不知情之代書王瑞源前來
    ，強令丙○○行無義務之事於授權書上簽名，授權王瑞源處理出賣丙○○名下坐
    落台北縣板橋市華街五十二號、五十四號二間房屋事宜，因認被告甲○○另涉有
    妨害自由、強制等罪嫌，而被告戊○○亦涉有恐嚇、妨害自由、強制等罪嫌云云
    。
二、按犯罪事實應依證據認定之，無證據不得推定其犯罪事實，又不能證明被告犯罪
    者，應諭知無罪之判決，刑事訴訟法第一百五十四條、第三百零一條第一項分別
    定有明文。次按刑事訴訟法上所謂定犯罪事實之證據，係指足以認定被告確有犯
    罪行為之積極證據而言，該項證據自須適合於被告犯罪事實之認定，始得作為斷
    罪之資料，而認定不利於被告之事實，須依積極證據，苟積極證據不足為不利於
    被告事實之認定時，即應為有利於被告之認定，更不必有何有利之證據；又告訴
    人之告訴，係以使被告受刑事訴追為目的，是其陳述是否與事實相符，仍應調查
  其他證據以資審認，最高法院二十九年上字第三一○五號、三十年上字第八一六
    號、五十二年台上字第一三００號分別著有判例可資參照。
三、公訴人認被告二人涉有前述罪嫌無非以告訴人丙○○、被害人李金蘭、李志明等
    人警訊及偵查中之供述，佐以證人王瑞源之證述及被告甲○○之錄音帶、鐵鍊二
    條、鎖二個為其主要論據。
四、訊據被告二人，被告何福由除坦承曾以電話恐嚇丙○○之母親李金蘭、弟李志明
    外，堅決否認其有何妨害自由、強制等犯行，辯稱：渠並未以鐵鍊、鎖綑綁丙○○，本件純係丙○○自導自演，係丙○○需款週轉，要渠向其母親恐嚇以說服其
    母親同意出賣房屋等語。被告戊○○亦否認有何恐嚇、妨害自由、強制等犯行，
    辯稱：渠係至該處與甲○○聊天、喝茶，渠到場時為十三日凌晨三、四時許，是
    被告何福要渠去載王瑞源到該處，渠並未強押、綑綁或毆打丙○○等語。
五、惟查：
（一）被害人李金蘭、李志明固於偵、審中均指稱被告甲○○確有以電話恫嚇其等稱
      「需準備錢，否則將丙○○剁手腳，不讓他活著回家」、「要救丙○○，就把
      錢準備好，如果沒錢就把房屋之過戶資料準備好，否則會要他的命」、「今天
      大家都是板橋人．．．如果不是考慮這樣的話，又是大家的左右鄰居都有認識
      ，我就砍斷他的手腳，讓你們永遠沒辦法見到他」等語，惟此部分業據被告甲○○坦白承認業如前述，而本件被告甲○○辯稱前述以電話向丙○○母親恐嚇
      一事係丙○○自導自演，係丙○○要求渠向其母親恐嚇以說服其母親同意出賣
      房屋等語業如前述，是本件之關鍵厥為被告甲○○之所以向被害人李金蘭、李
      志明恐嚇，究係被告甲○○自己之意思？抑係如被告甲○○所陳係丙○○自導
      自演而係應丙○○之要求而為？關乎此，被害人李金蘭、李志明於偵、審中之
      供述、其等與被告甲○○間之電話錄音及其譯文，於法即非適合之證明。
（二）另本件雖有扣案之鐵鍊二條、鎖二個可查，惟被告甲○○則否認以該等鐵鍊、
      鎖綑綁丙○○亦如前述，而遍查卷內證據資料足供為被告甲○○確以該等鐵鍊
      、鎖綑綁丙○○之證據者，亦僅丙○○之供述耳，即證人王瑞源於檢察官八十
      五年四月二十四日偵查中亦證稱「（張某有無被鐵鍊綁著？）沒有，鐵鍊是放
      在剛進門之餐桌上」等語（見偵查卷第一百二十七頁反面、第一百二十八頁）
      ，證人林秦忠即台北縣警察局海山分局刑事組副組長於同日偵查中亦證稱：「
      （當時丙○○有無被鐵鍊綁住？）沒有，鐵鍊是放在門進去的餐桌上」等語（
      見偵查卷第一百三十頁）；雖被告甲○○就扣案鐵鍊與鎖之用途，於警訊中供
      稱「綁窗口，以防小孩摔樓」，於檢察官偵查中則稱「本來是鎖機車，後來就
      沒用」，原審八十六年一月廿九日訊問時供稱「一條鎖窗戶、一條鎖機車」，
      先後供述顯有不符，惟被告甲○○關於此部分之所辯縱屬虛偽，亦不得以被告
      之辯解虛偽而以此資為被告甲○○確有以該等鐵鍊、鎖綑綁丙○○之積極證據
      ；是關乎被告甲○○是否以該等鐵鍊、鎖綑綁丙○○之事實，該等鐵鍊、鎖本
      身亦非適合之證明。
（三）告訴人丙○○固於八十四年十月十三日警訊時供稱：「．．．甲○○、戊○○
      二人至我公司佯稱說中和市長要買我的土地，說要看土地，要我跟他們前去，
      他們二人即以半押半拉性把我拉走，到樓下，他們二人就露出猙獰面目，強押
      我上計程車，押往新莊西盛街四段一七六號十樓拘禁．．．在場由甲○○、戊○○看管．．．被拘禁時甲○○沒有打我，只有戊○○打我頭部」等語（見偵
      查卷第四頁至第五頁）；惟同日警訊中丙○○復稱：「（押你上車戊○○到底
      有無參與？）戊○○沒有參與」等語（見偵查卷第五頁反面）；而於同日警訊
      時警方提供黃如意之口卡供丙○○指認時，丙○○復稱：「經我指認確係黃如
      意本人沒錯，是他唆使手下甲○○、戊○○另一名不詳男子將我押帶走拘禁（
      帶鐵鍊上鎖）」等語（見偵查卷第六頁），足證丙○○關乎被告戊○○究否有
      無押其上車？究係多少人押其上車等關係本件被告二人犯行有無之重要情節，
      前後供述已明顯不符，其所供已難令人信其為真實。而丙○○除於警訊時為如
      上之供述外，其於檢察官偵查中均未到庭，而於原審審理中亦僅於八十六年五
      月十九日到庭，然其於該日訊問時亦僅稱「甲○○說有人要買土地，其他部分
      我不再表示意見」等語（見原審卷二第三十六頁），果丙○○於警訊中之供述
      屬實，其何以於檢察官偵查中均不到庭？而於原審審理時亦不願再就案發之經
      過詳予敘明？此在在均足以啟人疑竇；是告訴人丙○○前述顯有瑕疵之警訊供
      述，於法亦非得資為本件被告二人前述被訴犯行有無之適合證明。
（四）另查證人即丙○○之司機丁○○於原審八十五年十一月九日訊問時到庭結證稱
      ：「．．．在下班前我call機給張（指丙○○），張call回來，說等一下會有
      甲○○來，叫我等一下，當天確實是何一個人來．．．（當天張有否回公司？
      ）有，還帶三、四位合夥人前來，．．．沒有多久，．．．他（指丙○○）就
      和合夥人及何（指被告甲○○）走了，．．．張說他還有事要和何一起去辦，
      （甲○○供稱：我因該案被抓交保後，我還去過張的公司找過張好幾次，還是
      張找我去的，有多次但可以證明的有二次，一次是我有帶酒去，該次李、明（
      指乙○○、丁○○）應有在場，一次是在十二月的時候，張找我去喝茶，那時
      李、明亦都在場，另外在案發之前李因和張是小學同學，有和明一起去找張的
      媽媽談賣光華街的房子以償欠他們的債務，但他媽媽不同意，這還是張告訴我
      的，案發前張和李也曾去我家泡茶）何講的大致沒有錯」等語（見原審卷一第
      四十三頁、第四十四頁正、反面、第四十五頁），而於本院前審於八十六年八
      十六日調查時，證人丁○○亦稱：「（案發前丙○○是否有要甲○○與他串通
      演戲來騙他母親？）有這件事，當天晚上即丙○○要甲○○演戲後，給了丙○○五千元」（見本院前審上訴卷第七十二頁）；證人乙○○於原審八十五年十
      一月九日訊問時亦到庭結證稱：「．．．當天確實是何一個人來．．．（當天
      張有否回公司？）有，還帶三、四位合夥人前來，．．．沒有多久，．．．他
      （指丙○○）就和合夥人及何（指被告甲○○）走了，．．．何拿酒來公司那
      一次，我有印象，那次他還帶一位公司的小妹前來，第二次十二月時我也在場
      ，．．．案發前我有和張一起去何家喝茶」等語（見原審卷一第四十三頁、第
      四十四頁、第四十五頁）；被告甲○○既係一人前往丙○○之公司，而丙○○
      復有其他合夥人多人陪同，是衡情被告甲○○當無在人孤力單之情況下，冒被
      當場逮捕之危險強押丙○○下樓之理；再參以被告甲○○與丙○○間之對話錄
      音譯文所示（見本院前審上訴卷第一百一十七頁反面），丙○○對於被告甲○○所稱：「你拜託我演戲講重的話給你母親聽要賣光華街的房子，那電話你母
      親都錄起來，什麼時候錄的？我都不知道，講了這麼多次，錄音帶送去法院了
      ，你要出庭去解釋一下，解釋確實是你叫我演戲的。」等語，丙○○則回應稱
      ：「那錄音帶是我母親錄的，我也不知道是什麼時候錄的，以後到法院再解釋
      好啦。」，益證被告甲○○前述其係應邀前往丙○○公司，而本件係丙○○自
      導自演，係丙○○要求其恐嚇其母親部分之所辯，要非子虛，非不得採信。
（五）另證人即丙○○之合夥人己○○於本院前審八十六年十月十四日調查時亦到庭
      結證稱：「（八十四年十月十三日以後的幾天，丙○○有無託你轉交給甲○○
      一串西盛街的鑰匙？）是有交給我一串錀匙，．．．他是叫我還給甲○○，．
      ．．在案發後丙○○才叫我還鑰匙給甲○○，並要我當說客，．．．（是否曉
      得丙○○要賣掉板橋市○○街五十二、五十四號的房屋？）知道，因丙○○當
      時的財務已很不好，．．．（丙○○有無託你和甲○○聯絡，請甲○○不要告
      他和家人誣告，告王瑞源偽證之事？）有，前後共託了二次，（辯護人請求訊
      問證人己○○：丙○○要將鑰匙交給證人時，是否由陳昱欽開車載丙○○與證
      人見面？）對的」等語（見本院前審上訴卷第一百十頁至第一百十二頁）；再
      參以卷附被告甲○○與丙○○間之對話錄音譯文所示（見本院前審上訴卷第一
      百一十七頁正、反面），丙○○對於被告甲○○所詢之錀匙一事，並不否認，
      且稱其已寄小謝拿給被告甲○○等語，亦與證人己○○前述證述之情節相符。
      衡諸日常事理，果丙○○係被被告二人強押至被告甲○○之住處，並以鐵鍊、
      鎖綑綁，復由被告甲○○加以看管，則丙○○何以會有被告甲○○住處之鑰匙
      而案發後託人轉交予被告甲○○？果丙○○於警訊中所述均屬實，其何庸於案
      發後，託人央求被告甲○○不要申告其誣告罪嫌？此在在均足證被告何福由前
      述辯稱本件係丙○○自導自演，且係丙○○要求其恐嚇其母親部分之所辯，應
      可採信。
（六）雖證人即代書王瑞源於八十四年十月十三日警訊中供稱：「．．．甲○○打電
      話到我家裡稱，丙○○被他們擄走．．．」等語（見偵查卷第十二頁反面），
      嗣於檢察官八十五年四月二十四日偵查中供稱：「．．．至甲○○之住處：：
      甲○○向我說他們的債務關係，我向甲○○表示金額過大，無能為力，準備要
      離開，丙○○馬上跪下來．．．我向甲○○說可否與丙○○一起回去，甲○○
      說去找張母處理好再跟他聯絡．．．當時已近中午十二點多，我急於脫身，便
      拿授權書先行離開．．．」等語（見偵查卷第一二八頁），而於原審八十五年
      十二月七日訊問時復稱「．．．我一進去，就看到飯桌上有兩條鐵鍊，蠻新的
      ：：：甲○○說我如果願意承擔，可以將人（指丙○○）帶走．．．我想我實
      在幫不上忙，我準備要走，丙○○跪下來求我幫忙．．．（張跪求時）相當無
      奈、委屈．．．」等語（見原審一卷第五十七頁正、反面）；惟查證人王瑞源
      於檢察官八十五年四月二十四日偵查中亦供稱：「丙○○打電話到我家中說，
      他與甲○○在一起，有債務要處理，看我能不能過去幫忙，接著電話甲○○接
      過去，說丙○○的一些朋友，覺得我還不錯，叫我過去幫忙協調處理．．．到
      了早上八點，甲○○又打電話來說他們無法協調出結果，看我能不能過去，我
      基於和丙○○是好友，．．．（何以在警訊說何某打電話告訴你丙○○被他們
      擄走，要你出面，不然張某有生命危險？提示）我不是這麼講」（見偵查卷第
      一百二十六頁反面、第一百二十七頁正、反面）；由上述可知，證人王瑞源前
      後之供述已有不符，其甚且於檢察官偵查中否認警訊筆錄記載之真實，足證證
      人王瑞源於警訊中之供述（警訊筆錄），亦非得資為本件被告等不利之適合證
      明。雖證人王瑞源於檢察官偵查、原審審理時亦供稱：「．．．丙○○馬上跪
      下來．．．我向甲○○說可否與丙○○一起回去，甲○○說去找張母處理好再
      跟他聯絡．．．當時已近中午十二點多，我急於脫身，便拿授權書先行離開．
      ．．」、「．．．甲○○說我如果願意承擔，可以將人（指丙○○）帶走．．
      ．，我準備要走，丙○○跪下來求我幫忙．．．（張跪求時）相當無奈、委屈
      ．．．」等語（見原審一卷第五十七頁正、反面）；惟如前述（四）、（五）
      之所示，本件被告甲○○既係與丙○○共謀出此下策，且係丙○○要求被告甲○○恐嚇其母親，則丙○○意欲使假象更形逼真，而使證人王瑞源相信其確係
      被甲○○所挾持而當場下跪或表現無奈、委屈之狀，亦非無可能且合於一般之
      事理，是證人王瑞源前述丙○○無奈跪求之供述，亦非得遽信為真實；況證人
      王瑞源檢察官八十四年十月十四日偵查中亦稱：「我去時他們（指被告甲○○
      與告訴人丙○○）是在聊天，（何、陳二人有否恐嚇丙○○？）我所看到是沒
      有」（見偵查卷第三十六頁反面）；益證證人王瑞源之供述，非得資為本件被
      告等不利之證據資料。
（七）綜上所述，本件公訴人所據以認被告甲○○涉犯妨害自由、強制等罪，認被告
      戊○○涉犯恐嚇、妨害自由、強制等罪之證據，於法均非適合於本件被告二人
      該部分犯行之證明；被告二人關於此部分之所辯亦非不可採信；此外復查無其
      他積極證據足證被告等此部分之犯行，爰應為被告戊○○此部分無罪之諭知。
      另被告甲○○被訴妨害自由、強制等罪部分，因公訴人認與前述有罪部分，有
      方法結果之牽連關係，爰不另就被告甲○○此部分無罪之諭知，亦此敘明。
參、原審就被告甲○○部分予以論罪科刑，固非無見；惟如前述，本件被告甲○○並
    未強押丙○○，亦未強制丙○○行無義務之事，被告甲○○僅係與丙○○共同恐
    嚇丙○○之母親、丙○○之弟，原審對卷內各項證據資料未予詳究，即遽認被告
    甲○○犯妨害自由、強制等罪，已顯有未洽；另查被告甲○○曾犯竊盜、妨害自
    由、殺人未遂、殺人、販賣運輸毒品等罪，其於七十五年間所犯之殺人罪經本院
    判處有期徒刑八年、褫奪公權五年四月確定，嗣經八十年減刑，減為有期徒刑五
    年四月、褫奪公權三年六月；而於八十年間所犯之販賣運輸毒品罪，經本院判處
    有期徒刑十三年、褫奪公權十年確定，嗣經與前述殺人案件合併執行（見原審卷
    一第九頁所示台灣板橋地方法院八十二年執聲他字第九四○、一一○二、一一九
    九號聲請合併執行案），而於八十四年二月二十一日假釋出監（縮刑期滿日期為
    九十五年十一月十三日），是二案因合併執行而均未執行完畢，而不構成累犯，
    原審未予詳查而認被告於七十五年間所犯之殺人罪業經於八十三年五月二十四日
    執行完畢，亦有未當。被告甲○○上訴意旨否認犯罪，固無可取，惟原判決既有
    可議，即應由本院將原判決撤銷改判。爰審酌被告甲○○之素行、其犯罪動機係
    因丙○○之央請而企圖自導自演、串騙丙○○之母親出賣不動產償債、犯罪之手
    段、所生之危害、犯罪後態度等情狀，量處如主文第二項所示之刑。
肆、被告戊○○僅係前往搭載王瑞源至甲○○之住處，其並未強押丙○○，亦未毆打
    丙○○，亦未強制丙○○行無義務之事，原審對卷內各項證據資料未予詳究，亦
    遽認被告戊○○與被告甲○○共犯恐嚇、妨害自由、強制等罪，顯有未洽；被告
    戊○○上訴意旨否認犯罪，指摘原判決不當，求予撤銷改判，為有理由；應由本
    院撤銷原判決，另為被告戊○○無罪之諭知。
伍、扣案鐵鍊二條、鎖二付（含鑰匙四個）雖為被告甲○○所有之物，惟無證據證明
    係供本件犯罪所用，爰不逕予宣告沒收，亦此敘明。
陸、被告甲○○與丙○○向丙○○之母李金蘭謊稱丙○○被挾持，並由被告甲○○出
    面恐嚇李金蘭，欲逼使李金蘭同意出賣李金蘭與丙○○二人共有坐落台北縣板橋
    市○○街五十二、五十四號之房屋以供清償前述債務，雖李金蘭並未因此而陷於
    錯誤而出賣其房屋，惟被告甲○○與丙○○均已涉詐欺未遂罪嫌，惟因丙○○與
    李金蘭係直系血親，依刑法第三百四十三條、第三百二十四條之規定，此部分係
    告訴乃論，而李金蘭就此部分並未提出告訴，本院尚不得逕予審究，亦此敘明。
據上論斷，應依刑事訴訟法第三百六十九條第一項前段、第三百六十四條、第二百九
十九條第一項前段、第三百零一條第一項前段、刑法第二十八條、第五十六條、第三
百零五條、第四十一條、罰金罰鍰提高標準條例第一條前段、第二條第一項，判決如
主文。
本案經檢察官覃正祥到庭執行職務。
中      華      民      國      八十九      年      四    月    二十五  日
                              臺灣高等法院刑事第二庭
                                  審判長法  官  戴  章  甫
                                        法  官  黃  金  富
                                        法  官  林  銓  正
右正本證明與原本無異。
檢察官如不服本判決應於收受送達後十日內向本院提出上訴書狀，其未敘述上訴之理
由者並得於提起上訴後十日內向本院補提理由書（均須按他造當事人之人數附繕本）
。
                                        書記官  吳  美  貞
中    華    民    國    八十九    年       四       月      二十七      日


司法院資訊處製作；財團法人民間司法改革基金會備份。
